臺灣臺中地方法院刑事判決　　　　　　 100年度易字第2642號
公　訴　人　臺灣臺中地方法院檢察署檢察官
被　　　告　蔡坤峻
上列被告因竊盜案件，經檢察官提起公訴（99年度偵字第12163
、18111號），被告於準備程序中就被訴事實為有罪之陳述，經
告知簡式審判程序之旨，並聽取檢察官及被告之意見後，本院裁
定進行簡式審判程序，判決如下：
    主       文
蔡坤峻犯如附表所示之罪，各處如附表宣告刑欄所示之刑。應執
行有期徒刑貳年捌月。
    犯 罪 事 實
一、蔡坤峻前因竊盜案件，經臺灣高等法院臺中分院判處有期徒
    刑1年2月確定，嗣經減刑為有期徒刑7月；又因4次竊盜案件
    ，經本院先後判處有期徒刑3月、4月、4月、1年確定，嗣經
    減刑為有期徒刑1月又15日、2月、2月、6月；復因竊盜、贓
    物、竊盜案件，經本院先後判處有期徒刑4月、2月又15日、
    6月確定，上開案件經本院以97年聲字第1465號裁定合併定
    其應執行有期徒刑2年2月，於民國98年4月3日縮刑期滿執行
    完畢。詎其仍不知悔改，復各別基於意圖為自己不法所有之
    犯意，先後於如附表編號1至8（不包括6-1）所示之時間、
    、地點、方式竊取謝旻憲、林志遠、蔡美爽、陳美玉、黃輝
    裕、陳妙圓、陳林碧秀及洪玉葉所有如附表所示之財物；另
    於竊得如附表編號6所示之陳妙圓所有之合作金庫銀行金融
    卡後，於同日（98年12月31日）某時到不詳地點，以附表編
    號6-1所示之方式，以不正方法由自動櫃員機提領取得陳妙
    圓帳戶內之存款20000元。嗣於臺中市政府警察局第五分局
    偵辦被害人張文正失竊案，借提被告時（此部分業經本院於
    99年6月30日判決被告蔡坤峻有期徒刑拾月），在本案犯行
    尚未被發覺前，即主動向警察承認犯罪，並願意接受裁判，
    始悉上情。
二、案經臺中縣警察局（現改制為臺中市政府警察局）豐原分局
    、臺中市警察局（現改制為臺中市政府警察局）第五分局移
    送臺灣臺中地方法院檢察署檢察官偵查起訴。
    理    由
一、被告所犯刑法第321條第1項第1、2、3款及第339條之2第1項
    之罪，係死刑、無期徒刑、最輕本刑為3年以上有期徒刑以
    外之罪，其於準備程序就前揭被訴事實為有罪之陳述，經告
    知簡式審判程序之旨，並聽取其與公訴人之意見後，本院裁
    定進行簡式審判程序，故本件之證據調查，依刑事訴訟法第
    273條之2規定，不受同法第159條第1項、第161條之2、第
    161條之3、第163條之1及第164條至第170條規定之限制。
二、前述犯罪事實，業據被告蔡坤峻於警訊時、偵審中及本院審
    理時坦承不諱，核與被害人謝旻憲、林志遠、蔡美爽、陳美
    玉、黃輝裕、陳妙圓、陳林碧秀及洪玉葉於警詢時之指述失
    竊情節相符，並有贓物認領保管單、車輛尋獲電腦輸入單、
    失車--唯讀案件基本資料、受理刑事案件報案三聯單、刑案
    現場勘察報告、陳妙圓合作金庫銀行帳戶存摺影本、員警職
    務報告、刑案現場勘查報告、現場照片等附卷足資佐證。足
    認被告之自白與事實相符，足以採信，被告犯行堪足認定。
三、按被告行為後，刑法第321條第1項之法定刑由「處6月以上
    、5年以下有期徒刑」，修正為「處6月以上、5年以下有期
    徒刑，得併科新臺幣10萬元以下罰金」，且將第1款「於夜
    間侵入住宅」，修正前「侵入住宅」，並於100年1月26 日
    公布，並自100年1月28日起施行，比較修正前後之規定，本
    案應適用有利於被告之修正前規定。
四、核被告所為，編號1所示係犯修正前刑法321條第1項第3款之
    攜帶兇器竊盜罪，編號2、3、4、6、7及8係犯同條第1項第1
    款之夜間侵入住宅竊盜罪，編號5係修正前毀越其他安全設
    備於夜間侵入住宅竊盜罪，編號6-1所示係以不正方法由自
    動付款設備取得他人之物罪，各該犯行均犯意各別，除編號
    6與6-1之被害人相同外，其餘之被害人不同，皆應予分論併
    罰。再者，被告前曾受有期徒刑以上刑之宣告，並執行完畢
    ，此有臺灣高等法院被告前案紀錄表在卷可稽。被告於有期
    徒刑執行完畢後，5年以內故意再犯有期徒刑以上之本罪，
    為累犯，應依刑法第47條第1項之規定，加重其刑。又被告
    係於臺中市政府警察局第五分局偵辦被害人張文正失竊案，
    借提被告時（此部分業經本院於99年6月30日判決被告蔡坤
    峻有期徒刑拾月），在本案犯行尚未被發覺前，即主動向警
    察承認犯罪，而接受裁判之事實，業據臺中市政府警察局第
    五分局偵查隊偵查佐吳佳訓述明無誤，合於自首之規定，爰
    依刑法第62條前段之規定，減輕其刑，並與上開累犯之加重
    規定，先加後減之。爰審酌被告前有贓物、違反毒品危害防
    治法、肇事逃逸及多次竊盜之不法素行，有上開前案紀錄表
    在卷可參，其犯罪之動機、目的、手段、所得財物，及犯罪
    後坦承犯行，態度良好等一切情狀，分別量處如附表所示之
    刑，並定如主文所示之應執行刑。
五、據上論斷，應依刑事訴訟法第273條之1第1項、第310條之2
    、第299條第1項前段，修正前刑法第321條第1項第1款、第2
    款、第3款、刑法第339條之2第1項、第47條第1項、第62條
    前段、第51條第5款，刑法施行法第1條之1，判決如主文。
中    華    民    國   100    年    10    月    21    日
                  刑事第二庭    法  官  宋富美
以上正本證明與原本無異。
如不服本判決應於收受判決後10日內向本院提出上訴書狀，並應
敘述具體理由；其未敘述上訴理由者，應於上訴期間屆滿後20日
內向本院補提理由書（均須按他造當事人之人數附繕本）「切勿
逕送上級法院」。
                                書記官  劉雅玲
中    華    民    國   100    年    10    月    21    日
附錄論罪科刑法條
修正刑法第321條
犯竊盜罪而有左列情形之一者，處六月以上五年以下有期徒刑：
一、於夜間侵入住宅或有人居住之建築物、船艦，或隱匿其內而
    犯之者。
二、毀越門扇、牆垣或其他安全設備而犯之者。
三、攜帶兇器而犯之者。
四、結夥三人以上而犯之者。
五、乘火災、水災或其他災害之際而犯之者。
六、在車站、埠頭而犯之者。
前項之未遂犯罰之。
刑法第339條之2
意圖為自己或第三人不法之所有，以不正方法由自動付款設備取
得他人之物者，處三年以下有期徒刑、拘役或一萬元以下罰金。
以前項方法得財產上不法之利益或使第三人得之者，亦同。
附表：
┌──┬────────────────────────┬──────────┐
│編號│犯罪時間、地點、罪犯方式、被害人、所得財物      │     宣告刑         │
├──┼────────────────────────┼──────────┤
│    │於98年7月1日中午                                │蔡坤峻犯修正前刑法第│
│    │臺中縣潭子鄉（現改制為臺中市潭子區○○○路○段192│三百二十一條第一項第│
│ 1  │巷口                                            │三款之罪，累犯，處有│
│    │以其所攜帶客觀上足以危及他人生命、身體安全之T字 │期徒刑肆月。        │
│    │扳手1支（未扣案）竊取                           │                    │
│    │謝旻憲                                          │                    │
│    │車牌號碼5Q-4351號自用小客車之前、後車牌共2面    │                    │
├──┼────────────────────────┼──────────┤
│    │98年10月29日4、5時許                            │蔡坤峻犯修正前刑法第│
│ 2  │臺中市○○區○○路1段37巷10弄2號                │三百二十一條第一項第│
│    │先將紗門破壞，再侵入屋內行竊（侵入住宅未據告訴）│一款之罪，累犯，處有│
│    │林志遠                                          │期徒刑肆月。        │
│    │現金300元、身份證、健保卡、汽車駕照             │                    │
├──┼────────────────────────┼──────────┤
│    │98年11月28日5時許                               │蔡坤峻犯修正前刑法第│
│ 3  │臺中市○區○○路35巷11之1號                     │三百二十一條第一項第│
│    │先將紗門破壞，再侵入屋內行竊（侵入住宅未據告訴）│一款之罪，累犯，處有│
│    │蔡美爽                                          │期徒刑陸月。        │
│    │現金5000元、皮包、茶壺                          │                    │
├──┼────────────────────────┼──────────┤
│    │98年11月29日4時許                               │蔡坤峻犯修正前刑法第│
│ 4  │臺中市○區○○路35巷6弄5號                      │三百二十一條第一項第│
│    │以自備鑰匙打開大門，侵入屋內行竊（侵入住宅未據告│一款之罪，累犯，處有│
│    │訴）                                            │期徒刑陸月。        │
│    │陳美玉                                          │                    │
│    │現金3000元、身分證、駕照、行照、健保卡、提款卡  │                    │
├──┼────────────────────────┼──────────┤
│    │98年12月31日4時許                               │蔡坤峻犯修正前刑法第│
│ 5  │臺中市北屯區修齊巷32號                          │三百二十一條第一項第│
│    │以竹竿綁衣架，伸入窗戶勾取客廳內之皮包，侵入屋內│一款、第二款之罪，累│
│    │行竊（侵入住宅未據告訴）                        │犯，處有期徒刑陸月。│
│    │黃輝裕                                          │                    │
│    │現金600元、價值5000元之手機1支                  │                    │
├──┼────────────────────────┼──────────┤
│ 6  │98年12月31日4時許                               │蔡坤峻犯修正前刑法第│
│    │臺中市北屯區修齊巷31號                          │三百二十一條第一項第│
│    │以自備鑰匙打開大門，侵入屋內行竊（侵入住宅未據告│一款之罪，累犯，處有│
│    │訴）                                            │期徒刑玖月。        │
│    │陳妙圓                                          │                    │
│    │合作金庫銀行昌平分行帳號0000000000號帳戶之金融卡│                    │
│    │、身分證、駕照、行車執照、健保卡、車牌號碼ZTN-  │                    │
│    │629號輕機車。                                   │                    │
├──┼────────────────────────┼──────────┤
│    │98年12月31日，                                  │蔡坤峻犯刑法第三百三│
│6-1 │在不詳地點                                      │十九條之二第一項之罪│
│    │以所竊得之如編號6所示陳妙圓所有之合作金庫銀行金 │，累犯，處有期徒刑玖│
│    │融卡，插入自動櫃員機內，按該金融卡背面張貼之密碼│月。                │
│    │，以不正方法自上開自動櫃員機盜領                │                    │
│    │陳妙圓                                          │                    │
│    │存款新臺幣（下同）2萬元。                       │                    │
├──┼────────────────────────┼──────────┤
│    │99年初某日之4、5時許                            │蔡坤峻犯修正前犯刑法│
│ 7  │臺中市○區○○路1段93巷54號                     │第三百二十一條第一項│
│    │打開大門鋁門，侵入屋內行竊（侵入住宅未據告訴）  │第一款之罪，累犯，處│
│    │陳林碧秀                                        │有期徒刑肆月。      │
│    │鑰匙1串                                         │                    │
├──┼────────────────────────┼──────────┤
│    │99年1月初某日4、5時許                           │蔡坤峻犯修正前刑法第│
│ 8  │臺中市○區○○路1段93巷61號                     │三百二十一條第一項第│
│    │侵入屋內行竊（侵入住宅未據告訴）                │一款之罪，累犯，處有│
│    │洪玉葉                                          │期徒刑肆月。        │
│    │皮包                                            │                    │
└──┴────────────────────────┴──────────┘